臺灣雲林地方法院民事小額判決
111年度虎小字第253號
原      告  馬光志  
被      告  王利展  

上列當事人間請求損害賠償（交通）事件，本院於中華民國111
年10月12日言詞辯論終結，判決如下：
    主  文
被告應給付原告新臺幣10,800元，及自民國111年10月4日起至清
償日止，按週年利率百分之5計算之利息。
原告其餘之訴駁回。
訴訟費用新臺幣1,000元由被告負擔。
本判決原告勝訴部分得假執行。
    理由要領
一、原告主張其所有車牌號碼000-0000號小客車（下稱系爭車輛
    ）於民國111年8月11日4時53分許，在雲林縣○○鎮○○路0段00
    0號前路旁，遭被告駕駛車牌號碼0000-00號小客車過失撞擊
    ，致系爭車輛左後側受損，支出修復費用共計新臺幣（下同
    ）13,500元（含拆裝工資1,500元、烤漆費用9,000元、零件
    費用3,000元）等事實，已提出祥益汽車商行之免用統一發
    票收據、估價單、系爭車輛之行車執照、道路交通事故當事
    人登記聯單、車損照片等為證，並經本院向承辦警局調取本
    件交通事故資料查核無誤，被告已於相當時期受合法之通知
    ，而於言詞辯論期日不到場，亦未提出書狀爭執，依民事訴
    訟法第280條第3項前段準用同條第1項之規定，視同自認，
    依上開調查證據之結果，堪信原告之主張為真實。
二、系爭車輛修復費用共計13,500元（含拆裝工資1,500元、烤
    漆費用9,000元、零件費用3,000元），其中零件費用部分係
    以新零件更換舊零件，應予折舊。依行政院所頒固定資產耐
    用年數表及固定資產折舊率之規定，非運輸業用客車之耐用
    年數為5年，依定率遞減法每年折舊1000分之369，另依營利
    事業所得稅查核準則第95條第6項規定「固定資產提列折舊
    採用定率遞減法者，以1年為計算單位，其使用期間未滿1年
    者，按實際使用之月數相當於全年之比例計算之，不滿1月
    者，以1月計」，且最後1年之折舊額加歷年折舊累計額，其
    總和不得超過該資產成本原額10分之9，殘值並應以10分之1
    為合度。系爭車輛是83年（西元1994年）4月出廠，有上開
    行車執照在卷可憑，迄至本件事故發生之111年8月11日，實
    際使用已逾5年，則零件扣除折舊後之修復費用為300元（計
    算式：3,0001/10=300），加計不予折舊之拆裝工資1,500
    元、烤漆費用9,000元，系爭車輛之必要修復費用應為10,80
    0元（計算式：300＋1,500＋9,000＝10,800）。又系爭車輛停
    放在路邊，並無違規情形，難認原告就本件事故有肇事因素
    ，且兩造於車禍後，已協議由被告賠償系爭車輛維修之所有
    費用，有交通事故（車禍）雙方息事表附卷可佐，故本件事
    故應由被告負完全之過失責任。從而，原告請求被告給付修
    復費用在10,800元之範圍內為有理由，應予准許；逾此範圍
    之請求，則無理由，應予駁回。
三、本件原告勝訴部分，係就訴訟適用小額程序所為被告敗訴之
    判決，依民事訴訟法第436條之20之規定，應依職權宣告假
    執行。 
四、本件兩造各為一部勝訴、一部敗訴，因原告確有提起本件訴
    訟必要，且起訴後應徵之裁判費至少為1,000元（民事訴訟
    法第77條之13規定參照），是本院依民事訴訟法第79條規定
    ，酌量情形由被告全部負擔訴訟費用1,000元（即原告第一
    審所繳之裁判費）。
中　　華　　民　　國　　111 　年　　10　　月　　26　　日
                  虎尾簡易庭  法  官  廖國勝　
以上正本證明與原本無異。
如不服本判決，應於送達後20日內，以判決違背法令為理由，向
本院虎尾簡易庭提出上訴狀並表明上訴理由（上訴理由應記載原
判決所違背之法令及其具體內容、依訴訟資料可認為原判決有違
背法令之具體事實）。如於本判決宣示後送達前提起上訴者，應
於判決送達後20日內補提上訴理由書（須附繕本）。如委任律師
提起上訴者，應一併繳納上訴審裁判費。
中　　華　　民　　國　　111 　年　　10　　月　　26　  日
                              書記官 曾鈺仁